# 扣非问题

提问人：zhs7403 时间：2019-10-10 17:58:53
公司因研发费加计扣除多了被税务局追缴了以前年度的企业所得税，这个追缴的所得税可能扣非？

回答人：chenyiwei
这应当作为前期差错予以更正处理，如果影响大，应追溯重述前期报表；如果影响不重大，可以在错误发现当期更正。如果属于非重大差错，则是否列入本期的非经常性损益应当不会有重大影响。